【裁判字號】    90,台上,7062
【裁判日期】    901115
【裁判案由】    違反毒品危害防制條例
【裁判全文】
最高法院刑事判決                                九十年度台上字第七○六二號
    上  訴  人  甲○○
右上訴人因違反毒品危害防制條例案件，不服台灣高等法院高雄分院中華民國九十年
八月二十九日第二審判決（九十年度上訴字第八九二號，起訴案號：台灣高雄地方法
院檢察署八十七年度偵字第一九一九二號），提起上訴，本院判決如左：
    主  文
上訴駁回。
    理  由
按刑事訴訟法第三百七十七條規定，上訴於第三審法院，非以判決違背法令為理由，
不得為之。是提起第三審上訴，應以原判決違背法令為理由，係屬法定要件。如果上
訴理由狀並未依據卷內訴訟資料，具體指摘原判決不適用何種法則或如何適用不當，
或所指摘原判決違法情事，顯與法律規定得為第三審上訴理由之違法情形，不相適合
時，均應認其上訴為違背法律上之程式，予以駁回。本件上訴人甲○○上訴意旨略稱
：(一)、證人買愛鈞為滿足承辦警員之要求，且為報復上訴人昔日因伊賴帳不還傷害於
伊之恨，復為符合供出毒品來源得減刑之法律規定，乃誣陷上訴人販賣第二級毒品安
非他命予伊。(二)、經原審調查結果，認上訴人自民國八十七年七月間起販賣安非他命
予買愛鈞三次，每次新台幣（下同）五千元，已推翻買愛鈞於警局供述，上訴人係自
八十七年初過完年後販賣安非他命予伊二十餘次，每次一千元至五千元之證詞，足見
買愛鈞於警局之供述不足為證。(三)、上訴人年近六十歲，而買愛鈞僅二十出頭年紀，
彼此生活層面不同，上訴人不可能與之混在一起，上訴人焉會任由買愛鈞在其住處出
入並購買安非他命，此有違販毒文化及習慣。(四)、買愛鈞於警訊時供述其向上訴人購
買安非他命二十餘次，原審未傳喚承辦警員詢問該二十餘次之每次時間、地點、金額
，亦有應調查之證據未予調查之違法。(五)、扣案之殘留安非他命塑膠袋係上訴人向他
人購入毒品時之包裝袋，於供自己吸食後所遺留，另查獲之二百五十只空袋則是上訴
人昔日販賣草莓時用以包裝供客人沾食草莓用之糖粉，且該二只殘留安非他命之塑膠
袋小於該二百五十只空袋，該二百五十只空袋應不便分裝，故原判決認定該二百五十
只空袋是上訴人用於分裝毒品出售，未說明該二種袋子大小比率多少，難昭折服。(六)
、原判決僅憑買愛鈞一人之供詞為上訴人論罪之依據，自屬用法不當云云。
惟查：(一)、原判決撤銷第一審不當之科刑判決，改判仍論處上訴人以連續販賣第二級
毒品罪刑，已依卷證資料明其所憑之證據及認定之理由。經核所為論，均與卷內
證據資料相符，從形式上觀察，並無認定事實不依證據或有何採證違背經驗法則、論
理法則等違法情形存在。(二)、刑事訴訟法第三百七十九條第十款所稱應調查之證據，
係指與待證事實有重要關係，在客觀上認為應行調查者而言。原判決審酌證人買愛鈞
於警訊、偵查中陳稱其自八十七年六、七月起開始吸食安非他命，且其購買之安非他
命係用以自行吸食等語，而認其所證述開始購買安非他命之時間，自應以八十七年七
月間較為可採，所購安非他命當以購買三次，每次五千元，為利於上訴人，為較可信
（見原判決第四頁第十三行以下），已不採買愛鈞所證其向上訴人購買二十餘次安非
他命之證詞，且買愛鈞於原審亦已改稱其安非他命係向綽號「阿偉」買的云云（見原
審卷第四十五頁），故原審未再傳喚本件承辦警員詢問買愛鈞所供該二十餘次之購買
時間、地點、金額，於原判決顯然已無影響；又扣案殘留安非他命塑膠袋二只與另二
百五十只空袋之大小比率多少，與該二百五十只空袋能否由上訴人分裝安非他命出售
無關，是原判決對此未予說明，亦與原判決本旨顯然無關，依刑事訴訟法第三百八十
條規定，自不得執此資為上訴第三審之理由。(三)原判決係以買愛鈞於警訊、偵查時及
一審審理中之證詞，再參酌上訴人與買愛鈞同被警查獲後，採尿均呈安非他命陽性反
應，有高雄市政府衛生局煙毒尿液檢驗成績書、台灣高雄地方法院將其等送觀察、勒
戒之刑事裁定書、買愛鈞經觀察、勒戒後因無施用毒品傾向經台灣高雄地方法院檢察
署檢察官所為之不起訴處分書在卷可供參證，並有在上訴人住處搜索查扣殘留第二級
毒品安非他命之空袋二只及供其分裝販賣安非他命之小型塑膠袋二百五十只可資佐證
，為其論罪所憑之證據及認定之理由。上訴意旨謂：原判決僅以買愛鈞之供述為本件
論罪之依據，自屬用法不當云云，顯非依據卷內資料執為指摘，並非適法之第三審上
訴理由。至於其餘之爭辯，則屬單純事實之爭執，亦非適法之第三審上訴理由。其上
訴違背法律上之程式，應予駁回。
據上論結，應依刑事訴訟法第三百九十五條前段，判決如主文。
中      華      民      國     九十     年     十一     月     十五     日
                              最高法院刑事第十庭
                                  審判長法官  陳  炳  煌
                                        法官  陳  正  庸
                                        法官  韓  金  秀
                                        法官  吳  信  銘
                                        法官  徐  文  亮
      右正本證明與原本無異
                                              書  記  官
中      華      民      國     九十     年     十一     月    二十二    日


司法院資訊處製作；財團法人民間司法改革基金會備份。
